# 请教陈版！新收入准则下土地一级开发合同确认问题

提问人：Atlasss9 时间：2020-07-25 12:33:02
瑞华研究对土地一级开发合同确认问题有如下解释：“如果相关一级开发合同未约定支付相关价款的时间（例如“完工后XX个月内支付”），需要等到政府将该土地拍卖出去取得土地出让金收入后才支付一级开发价款的，则表明对价收回的可能性相对不大。相应地，如果土地一级开发合同未约定价款收取的明确时间，而是取决于政府何时将整理后的土地通过招拍挂程序出让出去并收到土地出让金，则在关于对价款项收取的不确定性消除之前，并不存在会计上认可的“客户合同”，相应地也就不存在确认收入的基础”。
请教陈版，上述情况下不存在会计上认可的合同，那么新收入准则下为该项目发生的开发支出是否无法确认为“合同履约成本”？应该在哪一会计科目下核算较为恰当？

回答人：chenyiwei
新收入准则下为该项目发生的开发支出，应作为一级开发成本列入存货，相当于房地产企业的开发成本。